臺灣臺東地方法院刑事判決　　　　　　　　　　　　　　九十四年度訴字第三五號
　　公　訴　人　臺灣臺東地方法院檢察署檢察官
　　被　　　告　丁○○
　　指定辯護人　本院公設辯護人　甲○○
右列被告因違反槍砲彈藥刀械管制條例等案件，經檢察官提起公訴（九十三年度偵字
第二五二七號），被告於準備程序中為有罪之陳述，本院合議庭裁定由受命法官獨任
進行簡式審判程序，判決如左：
    主  文
丁○○未經許可，持有子彈，處有期徒刑陸月，如易科罰金，以佰元折算壹日；又
連續損壞他人之汽車車頭、前保險桿、左前車門、右側前方及中間玻璃窗，足以生損
害於他人，處有期徒刑伍月，如易科罰金，以佰元折算壹日。應執行有期徒刑拾月
，如易科罰金，以佰元折算壹日。
    事  實
一、丁○○明知具有殺傷力之子彈均為槍砲彈藥刀械管制條例所管制之物品，未經許
    可不得無故持有，竟基於非法持有具有殺傷力之子彈之犯意，於民國九十三年四
    月二十二日，在臺東縣卑南鄉溫泉村山區內，取得他人棄置於該處具殺傷力之改
    造霰彈槍子彈乙顆後，未經中央主管機關許可而無故持有之。嗣於同年月二十九
    日十五時三十分許，在臺東縣卑南鄉○○村○○路五三巷五號後方道路內，可預
    見於停有車輛之巷弄中疾駛汽車，將可導致撞擊他人車輛以致損壞，但因竊盜案
    件為逃避警察追捕，乃以縱損壞他人車輛亦不違反其本意之不確定故意，而基於
    概括犯意，駕駛所竊得戊○○所有之車號Ｔ八－一八二三號自小貨車（竊盜部分
    另經本院審理中），衝撞乙○○所有停在其前方之車號Ｃ七－一一九三號自小客
    車之後側，復自左側擦撞該自小客車，再衝撞己○○所有停在該道路轉角處左側
    之車號ＷＴ－八三四七號自小貨車右側，致乙○○之自小客車前、後保險桿破裂
    、左後方車身鈑金受損，己○○之自小貨車右側大樑變形、後方車斗、右車門鈑
    金及前、後保險桿損壞，戊○○之自小貨車車頭、前保險桿、左前車門、右側前
    方及中間玻璃窗損壞，均足以生損害於戊○○、己○○、乙○○，嗣後丁○○下
    車逃離現場，躲避至位在龍泉路之朝陽飯店頂樓，為警逮捕，並在車號Ｔ八－一
    八二三號自小貨車內查獲改造霰彈槍子彈乙顆。
二、案經戊○○、己○○及乙○○訴由臺東縣警察局臺東分局報請臺灣臺東地方法院
    檢察署檢察官偵查起訴。
    理  由
一、認定犯罪事實所憑之證據及其認定之理由：
（一）被告丁○○於警局訊問時、檢察官偵查中及本院準備程序及簡式審判程序時之
      自白。
（二）證人乙○○於警局訊問時及檢察官偵查中之證述。
（三）證人戊○○、己○○於警局訊問時、檢察官偵查中及本院審理時之證述。
（四）並有扣案之具殺傷力之改造霰彈槍子彈彈殼乙顆（九十三年度槍彈保管字第二
      十四號）及照片四幀可資證明。
（五）此外，扣案之子彈，經送請內政部警政署刑事警察局鑑驗結果，認係由１２Ｇ
      ＡＵＧＥ制式霰彈加裝填塞物而成之改造霰彈，經實際試射，可擊發，認具殺
      傷力，此有該局九十三年五月二十日刑鑑字第○九三○一○二三四三號槍彈鑑
      定書一份。
（六）又被告駕車衝撞證人戊○○、己○○及乙○○之車輛，致前開車輛損壞等情，
      亦有道路交通事故現場圖、照片十四幀、汽車修理估價單及統一發票附卷可稽
      。
（七）綜上，足認被告上開自白確與事實相符，本件事證已經明確，被告犯行足以認
      定，應予以依法論罪科刑。
二、論罪、科刑與適用之法律：
（一）被告所為，係分別觸犯槍砲彈藥刀械管制條例第十二條第四項之未經許可持有
      子彈罪及刑法第三百五十四條之毀損一般物品罪。公訴人就被告持有具殺傷力
      之改造霰彈槍子彈乙顆之犯行，論以係犯槍砲彈藥刀械管制條例第七條第四項
      之罪嫌，尚有未洽，惟錯引法條部份已經公訴人當庭更正，附此敘明。
（二）連續犯：被告連續三個損壞車輛之舉動，所犯罪名同一，時間地點接近，方法
      相同，顯出於概括犯意而為之，應依連續犯論以一罪。公訴人認係接續犯關係
      尚有未洽，併此敘明。
（三）數罪併罰：被告所犯上開二罪，犯意各別，罪名不同，應分別論罪，合併處罰
      。
（四）科刑：
  １、主刑：審酌被告持有具殺傷力之改造子彈，竟未將之送往警局，其持有前開槍
      彈對社會有潛在危險性，威脅社會秩序甚大，再被告復因逃避追捕，竟另行起
      意損壞他人所有之車輛，並造成被害人財產實際上之損失及犯罪動機、目的、
      手段，及被告之生活狀況、品行，以及被告於本院準備程序及簡式審判程序亦
      均坦白承認犯行，態度良好，未與被害人和解等一切情狀，分別量處如主文所
      示之刑，並諭知易科罰金之折算標準，並定其應執行之刑。
  ２、沒收：至扣案之彈殼業經擊發完畢，已不具殺傷力，亦非違禁物，爰不另為沒
      收之宣告，公訴意旨認應沒收，尚有未洽，併予敘明。
三、應依刑事訴訟法第二百七十三條之一第一項、第二百九十九條第一項前段，槍砲
    彈藥刀械管制條例第十二條第四項，刑法第十一條前段、第五十六條、第三百五
    十四條、第四十一條第一項、第二項、第五十一條第五款，罰金罰鍰提高標準條
    例第一條前段、第二條，判決如主文。
本案經檢察官丙○○到庭執行職務。
中      華      民      國     九十四     年     三     月    三十一    日
                                  臺灣臺東地方法院刑事第一庭
                                            法  官  呂煜仁
右正本證明與原本無異。
如不服本判決，應於判決送達後十日內向本院提出上訴狀。（須附繕本）
「切勿逕送上級法院」
                                            書記官  王敏玉
中      華      民      國     九十四     年     四     月      一      日
附錄法條：
槍砲彈藥刀械管制條例第十二條第四項：
未經許可，持有、寄藏或意圖販賣而陳列子彈者，處五年以下有期徒刑，併科新臺幣
三百萬元以下罰金。
中華民國刑法第三百五十四條：
毀棄、損壞前二條以外之他人之物或致令不堪用，足以生損害於公眾或他人者，處二
年以下有期徒刑、拘役或五百元以下罰金。
